臺灣板橋地方法院刑事判決　　　　　　　100年度易字第801號
公　訴　人　臺灣板橋地方法院檢察署檢察官
被　　　告　陳志強
上列被告因竊盜案件，經檢察官提起公訴（100年度偵字第5120
號），因被告於準備程序中為有罪之陳述，經本院裁定改以簡式
審判程序審理，判決如下：
    主  文
陳志強攜帶兇器侵入住宅竊盜，累犯，處有期徒刑捌月；扣案萬
能鉗壹支、破壞剪貳支均沒收。
    事  實
一、陳志強前因施用第一級、第二級毒品等案件，經臺灣臺中地
    方法院以93年度訴字第1294號判決分別判處有期徒刑1 年2
    月、4 月，並定應執行有期徒刑1 年4 月確定，嗣與其前所
    犯竊盜罪，經臺灣南投地方法院判處有期徒刑1 年2 月部分
    ，由臺灣臺中地方法院以94年度聲字第136 號裁定更定應執
    行有期徒刑2 年5 月確定，又於民國93年間，因竊盜案件，
    經臺灣臺中地方法院以93年度易字第1625號判決判處有期徒
    刑10月確定，並與上開應執行刑有期徒刑2 年5 月部分接續
    執行，於96年1 月10日縮刑假釋出監。嗣上開4 罪再經臺灣
    臺中地方法院以97年度聲減字第365 號裁定分別予以減刑，
    依序減刑為有期徒刑7 月、2 月、7 月、5 月，並就前3 罪
    部分裁定應執行有期徒刑1 年2 月確定，因上開4 罪未執行
    之殘刑均經減刑裁定確定後，已無殘刑而執行完畢。陳志強
    再因施用毒品案件，經本院以96年度簡字第3185號判決判處
    有期徒刑6 月確定，嗣再經本院以96年度聲減字第7171號減
    為有期徒刑3 月確定，於97年3 月6 日縮短刑期執行完畢。
    復因施用第一級、第二級毒品案件，經本院以97年度訴字第
    1208號分別判處有期徒刑1 年、7 月，並定應執行有期徒刑
    1 年5 月確定，於98年11月25日縮短刑期假釋出獄，99年2
    月24日刑期屆滿，其假釋未經撤銷，以已執行論。詎其猶不
    知悔改，竟意圖為自己不法之所有，於100 年2 月1 日下午
    1 時50分許，持客觀上足供兇器使用之萬能鉗1 支、破壞剪
    2 支，侵入新北市○○區○○路329 巷6 弄7 號「富貴臨門
    」社區大樓住宅頂樓後，以上開工具將裝設於該頂樓之避雷
    針接地電纜線剪成4 段（價值新臺幣《下同》1 萬元）竊取
    得手，旋即逃離現場。嗣於該大樓門口因形跡可疑為住戶發
    覺並報警處理，員警到場後，在陳志強隨身攜帶之旅行包內
    扣得上開接地電纜線4 段、萬能鉗1 支、破壞剪2 支等物，
    始查悉上情。
二、案經新北市政府警察局三峽分局移送臺灣板橋地方法院檢察
    署檢察官偵查起訴。
    理  由
壹、程序事項
一、按簡式審判程序、簡易程序及第376 條第1 款、第2 款所列
    之罪之案件外，第一審應行合議審判，刑事訴訟法第284 條
    之1 定有明文，本件被告陳志強所犯之罪，核屬同法第376
    條第2 款之罪，是依上開規定，本件即非屬合議審判案件，
    合先敘明。
二、又被告所犯者非為死刑、無期徒刑、最輕本刑為3 年以上有
    期徒刑之罪或高等法院管轄第一審案件，其於準備程序進行
    中，先就被訴事實為有罪之陳述，經告知簡式審判程序之旨
    ，並聽取公訴人、被告之意見後，本院裁定改以簡式審判程
    序進行本案之審理，是本案之證據調查，依刑事訴訟法第27
    3 條之2 規定，即不受同法第159 條第1 項、第161 條之2
    、第161 條之3 、第163 條之1 及第164 條至第170 條規定
    之限制。
貳、實體事項
一、上揭犯罪事實，業據被告陳志強於警詢、偵查及本院準備程
    序、審理時均自白不諱，核與證人即「富貴臨門」社區代理
    主委林文魁於警詢中指述之情節相符，並有贓物認領保管單
    1 紙、現場暨贓證物照片共10張在卷可稽（見偵查卷第15頁
    、第24頁至第28頁），復有被告所有之萬能鉗1 支、破壞剪
    2 支扣案可證，足認被告之自白與事實相符，堪予採信。從
    而本案事證明確，被告犯行堪予認定。
二、論罪科刑：
(一)、按刑法第321 條第1 項第3 款所稱之兇器，其種類並無限制
    ，凡客觀上足對人之生命、身體、安全構成威脅，具有危險
    性者即屬之，且祇須行竊時攜帶此種具有危險性之兇器為已
    足，並不以攜帶之初有行兇之意圖為必要，最高法院著有79
    年度臺上字第5253號判例意旨可資參照。次按住宅原為建築
    物之一種，供人日常生活起居作息之建築物中，縱內部又配
    置供為蒔花養蘭、畜養寵物、健身休憩、曬晾衣物等用途不
    同之工作室、健身房、陽台等房間、處所，惟就整體觀察，
    均與生活起居之怡神養性、身心健全發展有密切關聯，自應
    認各該處所仍為住宅之一部分，屋頂之陽台，當亦包括在內
    ，同院復有82年度臺上字第1809號判決可資參考。被告持以
    竊取電纜線之萬能鉗1 支、破壞剪2 支等物，均金屬材質，
    質地堅硬，如持以對人揮擊，將對人之生命、身體構成威脅
    ，自均屬兇器無訛。
(二)、核被告所為，係犯刑法第321 條第1 項第1 款、第3 款之攜
    帶兇器侵入住宅竊盜罪。再者，被告有如犯罪事實欄所述之
    有期徒刑執行完畢之事實，有臺灣高等法院被告前案紀錄表
    1 份在卷可考，其受有期徒刑之執行完畢，5 年內故意再犯
    本件有期徒刑以上之罪，為累犯，應依刑法第47條第1 項加
    重其刑。爰審酌被告素行非端，已有多次竊盜前科，竟猶不
    知悔改，再犯相同類型之本案，顯然漠視法令之禁制，竊得
    之財物價值不低，惟坦承犯行之犯後態度，兼以遭竊電纜線
    均經追回並由「富貴臨門」社區代理主委林文魁領回，此有
    前揭贓物認領保管單1 紙在卷可憑，林文魁並以代理社區主
    委身分表示原諒被告且不對被告求償乙節，業據林文魁於警
    詢筆錄記載明確，暨其犯罪之動機、目的、手段等一切情狀
    ，量處如主文所示之刑。
(三)、扣案之萬能鉗1 支、破壞剪2 支，被告雖於本院審理時稱僅
    其中破壞剪1 支係其所有，其餘均係在頂樓現場拾得云云，
    惟上開工具均係於警方實施搜索時自被告隨身旅行包內起獲
    ，且為被告所有供犯本案所用之物，業據被告於警詢時供陳
    在卷，復於臺灣板橋地方法院檢察署檢察事務官詢問時猶未
    提及其中萬能鉗、破壞剪各1 支係於現場撿拾等情，有被告
    上開筆錄在卷可稽，是以被告所辯上開工具僅破壞剪1 支係
    其所有云云，尚非可採，爰依刑法第38條第1 項第2 款之規
    定均予宣告沒收。
三、據上論斷，應依刑事訴訟法第273 條之1 第1 項、第284 條
    之1 、第299 條第1 項前段，刑法第321 條第1 項第1 款、
    第3 款、第47條第1 項、第38條第1 項2 款、第3 項，判決
    如主文。
本案經檢察官郭峻豪到庭執行職務。
中    華    民    國   100    年    7     月    14    日
                  刑事第三庭法  官  陳伯厚
上列正本證明與原本無異。
如不服本判決，應於判決送達後10日內敘明上訴理由，向本院提
出上訴狀 (應附繕本) ，上訴於臺灣高等法院。其未敘述上訴理
由者，應於上訴期間屆滿後20日內向本院補提理由書「切勿逕送
上級法院」。
                            書記官  高建華
中    華    民    國   100    年    7     月    15    日
附錄論罪科刑法條全文：
中華民國刑法第321條
（加重竊盜罪）
犯竊盜罪而有下列情形之一者，處 6 月以上、5 年以下有期徒
刑，得併科新臺幣 10 萬元以下罰金：
一、侵入住宅或有人居住之建築物、船艦或隱匿其內而犯之者。
二、毀越門扇、牆垣或其他安全設備而犯之者。
三、攜帶兇器而犯之者。
四、結夥三人以上而犯之者。
五、乘火災、水災或其他災害之際而犯之者。
六、在車站、埠頭、航空站或其他供水、陸、空公眾運輸之舟、
    車、航空機內而犯之者。
前項之未遂犯罰之。